ro-RO: Artă și divertisment > Hobby-uri și artă > Accesorii pentru instrumente muzicale și orchestră > Accesorii pentru percuție > Accesorii pentru percuție manuală > Stative și suporturi pentru percuție manuală: Suporturi pentru percuție manuală; Suporturi pentru percuție manuală; Stative și suporturi pentru seturi de percuție manuală; Stative pentru percuție manuală
th: ศิลปะและความบันเทิง > งานอดิเรกและศิลปะสร้างสรรค์ > เครื่องดนตรีและอุปกรณ์ออร์เคสตรา > อุปกรณ์เครื่องเพอร์คัสชั่น > อุปกรณ์เครื่องเคาะจังหวะด้วยมือ > ขาตั้งเครื่องเคาะจังหวะด้วยมือ: ที่ยึดเครื่องเคาะจังหวะด้วยมือ; ชั้นวางเครื่องเคาะจังหวะด้วยมือ; ชุดขาตั้งเครื่องเคาะจังหวะด้วยมือ; ที่ตั้งเครื่องเคาะจังหวะด้วยมือ
nb: Kunst og underholdning > Hobby og kreativitet > Tilbehør til musikkinstrumenter og orkestre > Perkusjonstilbehør > Tilbehør til håndperkusjon > Stativer og holdere til håndperkusjon: Fester til håndperkusjon; Stativer til håndperkusjon; Settstativer og -fester til håndperkusjon; Stativer til håndperkusjon
ru: Искусство и развлечения > Хобби и творчество > Аксессуары для музыкальных инструментов и игры в оркестре > Аксессуары для ударных инструментов > Аксессуары для ручной перкуссии > Стойки и крепления для ручной перкуссии: Крепления для ручной перкуссии; Подставки для ручной перкуссии; Комплекты стоек и креплений для ручной перкуссии; Стойки для ручной перкуссии
hu: Művészet és szórakoztatás > Hobbik és kreatív művészet > Hangszer és zenekari kiegészítők > Ütős kiegészítők > Kézi ütős kiegészítők > Kézi ütős tartók és rögzítők: Kézi ütős rögzítők; Kézi ütős állványok; Kézi ütős készlet tartók és rögzítők; Kézi ütős tartók és rögzítők
fi: Taide ja viihde > Harrastukset ja taiteet > Soitin- ja orkesteritarvikkeet > Perkussiotarvikkeet > Käsiperkussiotarvikkeet > Käsiperkussioiden telineet: Käsiperkussiokiinnikkeet; Käsiperkussiotelineet; Käsiperkussiosettien kiinnikkeet ja telineet; Käsiperkussiojalustat
sl-SI: Kultura in zabava > Hobiji in ustvarjalne umetnosti > Dodatki za glasbila in orkestre > Dodatki za tolkala > Dodatki za ročna tolkala > Stojala in nosilci za ročna tolkala: Nosilci za ročna tolkala; Držala za ročna tolkala; Stojala in nosilci za komplete ročnih tolkal; Stojala za ročna tolkala
da: Kunst og underholdning > Hobby og håndarbejde > Musikinstrumenter – tilbehør > Perkussion – tilbehør > Tilbehør til håndpercussion > Stativer og montering til håndpercussion: Montering til håndpercussion; Reoler til håndpercussion; Sæt med stativer og montering til håndpercussion; Stativer til håndpercussion
sv: Konst och underhållning > Hobby och skapande > Tillbehör till musikinstrument > Tillbehör till slagverk > Tillbehör för handhållna slagverk > Ställningar och infattningar för handhållna slagverk: Handslagverksfästen; Handslagverksställ; Handslagverksstativ och fästen; Handslagverksstativ
sk-SK: Umenie a zábava > Záľuby a tvorivé dielne > Príslušenstvo pre hudobné nástroje > Príslušenstvo pre bicie nástroje > Príslušenstvo pre ručné perkusie > Stojany a držiaky na ručné perkusie: Držiaky na ručné perkusie; Stojany na ručné perkusie; Pevné stojany a držiaky na ručné perkusie; Stojany na ručné perkusie
zh-TW: 藝術/娛樂 > 嗜好和創作藝術 > 樂器配件 > 打擊樂器配件 > 手擊樂器配件 > 手擊樂器立架/底座: 手擊樂器底座; 手擊樂器架; 手擊樂器組立架/底座; 手打擊樂器立架
pt-PT: Artes e lazer > Passatempos e artes criativas > Acessórios de instrumentos musicais e orquestra > Acessórios de percussão > Acessórios de percussão manual > Suportes e apoios de percussão manual: Suportes de percussão manual; Cavaletes de percussão manual; Suportes de conjuntos de percussão manual; Suportes para percussão manual
de: Kunst & Unterhaltung > Hobby & Kunst > Zubehör für Musikinstrumente > Schlagzeugzubehör > Zubehör für Handperkussionsinstrumente > Ständer &Halterungen für Handperkussionsinstrumente: Halterungen für Handperkussionsinstrumente; Regale für Handperkussionsinstrumente; Ständer und Halterungen für Handperkussionsinstrumentsets; Ständer für Handperkussionsinstrumente
vi: Nghệ thuật và giải trí > Sở thích và nghệ thuật sáng tạo > Phụ kiện dàn nhạc và nhạc cụ > Phụ kiện bộ gõ > Phụ kiện nhạc cụ bộ gõ đánh tay > Giá đỡ nhạc cụ bộ gõ đánh tay: Trụ lắp nhạc cụ gõ tay; Giá gác nhạc cụ gõ tay; Giá đỡ & Trụ lắp bộ nhạc cụ gõ tay; Giá đỡ nhạc cụ gõ tay
el: Τέχνες & Ψυχαγωγία > Χόμπι & Δημιουργικές Τέχνες > Αξεσουάρ μουσικών οργάνων & ορχήστρας > Αξεσουάρ κρουστών > Αξεσουάρ κρουστών χειρός > Βάσεις & στηρίγματα κρουστών χειρός: Στηρίγματα κρουστών χειρός; Βάσεις (Racks) κρουστών χειρός; Βάσεις & στηρίγματα σετ κρουστών χειρός; Βάσεις κρουστών χειρός
en: Arts & Entertainment > Hobbies & Creative Arts > Musical Instrument & Orchestra Accessories > Percussion Accessories > Hand Percussion Accessories > Hand Percussion Stands & Mounts: Hand Percussion Mounts; Hand Percussion Racks; Hand Percussion Set Stands & Mounts; Hand Percussion Stands
bg-BG: Изкуства и развлечения > Хобита и творчески изкуства > Аксесоари за музикални инструменти и оркестри > Аксесоари за перкусии > Аксесоари за ръчни перкусии > Стойки и поставки за ръчни перкусии: Поставки за ръчни перкусии; Основи за ръчни перкусии; Комплекти стойки и поставки за ръчни перкусии; Стойки за ръчни перкусии
ko: 아트/엔터테인먼트 > 취미/예술 > 악기/오케스트라 부대용품 > 타악기 부대용품 > 손 타악기 부대용품 > 손 타악기 스탠드/마운트: 손 타악기 마운트; 손 타악기 랙; 손 타악기 세트 스탠드/마운트; 손 타악기 스탠드
pt-BR: Artes e entretenimento > Hobbies e artes > Acessórios para instrumentos musicais e orquestras > Acessórios para percussão > Acessórios para instrumentos de percussão de mão > Suportes e estantes para instrumentos de percussão de mão: Suportes de instrumentos de percussão de mão; Racks para instrumentos de percussão de mão; Suportes e estantes para conjuntos de instrumentos de percussão de mão; Suportes para instrumentos de percussão de mão
ja: 芸術・エンターテイメント > 趣味・コレクション > 楽器関連用品 > 打楽器・パーカッション用品 > ハンドパーカッション用品 > ハンドパーカッション用スタンド・マウント: ハンドパーカッション用マウント; ハンドパーカッション用ラック; ハンドパーカッションセット用スタンド・マウント; ハンドパーカッション スタンド
cs: Umění a zábava > Hobby, hudba a výtvarné umění > Hudební nástroje – příslušenství > Bicí – příslušenství > Ruční perkuse – příslušenství > Stojany a držáky na ruční perkuse: Držáky na ruční perkuse; Racky na ruční perkuse; Sady stojanů a držáků na ruční perkuse; Stojany na ruční perkuse
pl: Sztuka i rozrywka > Hobby i sztuki piękne > Akcesoria do instrumentów muzycznych > Akcesoria do perkusji > Akcesoria do ręcznych instrumentów perkusyjnych > Stojaki do ręcznych instrumentów perkusyjnych: Uchwyty na ręczne instrumenty perkusyjne; Stojaki na ręczne instrumenty perkusyjne; Stojaki do zestawów ręcznych instrumentów perkusyjnych; Statywy do ręcznych instrumentów perkusyjnych
zh-CN: 艺术与娱乐 > 爱好/艺术创作 > 乐器与管弦乐队配件 > 打击乐器配件 > 手动打击乐器配件 > 手动打击乐器支架/座: 手动打击乐座; 手动打击乐器架; 手动打击乐器组支架/座; 手动打击乐器支架
lt-LT: Menai ir pramogos > Hobiai ir menai > Muzikos instrumentai ir orkestro priedai > Mušamųjų instrumentų priedai > Rankinių mušamųjų instrumentų priedai > Rankinių mušamųjų instrumentų vertikalūs stovai ir laikikliai: Rankinių mušamųjų instrumentų laikikliai; Rankinių mušamųjų instrumentų stovai; Rankinių mušamųjų instrumentų rinkinių vertikalūs stovai ir laikikliai; Rankinių mušamųjų instrumentų vertikalūs stovai
es: Arte y ocio > Hobbies y artes creativas > Accesorios para instrumentos musicales y de orquesta > Accesorios para percusión > Accesorios para percusión de mano > Pies y bases para percusión de mano: Bases para percusión de mano; Estantes para percusión de mano; Conjuntos de pies y soportes para percusión de mano; Pies para percusión de mano
fr: Arts et loisirs > Loisirs et arts créatifs > Accessoires pour instruments de musique et orchestres > Accessoires pour percussions > Accessoires pour percussions à main > Supports et fixations pour percussions à main: Supports pour percussions à main; Support pour percussions à main; Supports et fixations pour ensembles de percussions à main; Pieds pour percussions à main
it: Arte e svago > Hobby e arti creative > Accessori per orchestre e strumenti musicali > Accessori per percussioni > Accessori per percussioni a mano > Supporti e pedane per percussioni a mano: Supporti per percussioni a mano; Scaffale per percussioni a mano; Supporti e staffe per set di percussioni a mano; Staffe per percussioni a mano
tr: Sanat ve Eğlence > Hobiler ve Sanatsal Çalışmalar > Müzik Aleti ve Orkestra Aksesuarları > Vurmalı Çalgı Aksesuarları > El Perküsyonu Aksesuarları > El Perküsyonu Stantları ve Askıları: El Perküsyonu Askıları; El Perküsyonu Rafları; El Perküsyon Seti Standları ve Montaj Parçaları; El Perküsyonu Standları
hr-HR: Umjetnost i zabava > Hobiji i kreativne umjetnosti > Pribor za glazbala i orkestar > Pribor za udaraljke > Pribor za ručne udaraljke > Stalci i nosači za ručne udaraljke: Nosači za ručne udaraljke; Stalci za ručne udaraljke; Set stalaka i nosača za ručne udaraljke; Postolje za ručne udaraljke
nl: Kunst en entertainment > Hobby's en creatieve vaardigheden > Accessoires voor muziekinstrumenten > Accessoires voor percussie-instrumenten > Accessoires voor handpercussie-instrumenten > Standaards en beugels voor handpercussie-instrumenten: Beugels voor handpercussie-instrumenten; Rekken voor handpercussie-instrumenten; Standaards en beugels voor handpercussie-instrumentensets; Standaards voor handpercussie-instrumenten